臺灣高等法院臺中分院刑事判決　　　　　　　　　九十四年度上訴字第一○二四號
　　上　訴　人　臺灣南投地方法院檢察署檢察官
　　被　　　告　乙○○　女　二.
右上訴人因被告違反毒品危害防制條例案件，不服臺灣南投地方法院九十四年度訴緝
字第一三號中華民國九十四年三月十七日第一審判決（起訴案號：臺灣南投地方法院
檢察署九十三年度核退毒偵字第二一號），暨移送併案審理（案號：台灣台中地方法
院檢察署九十四年度毒偵字第二二七六號），提起上訴，本院判決如左：
      主  文
原判決撤銷。
乙○○連續施用第一級毒品，處有期徒刑捌月；又連續施用第二級毒品，處有期徒刑
肆月。應執行有期徒刑拾月。
      事  實
一、乙○○前因施用毒品案件，經送觀察、勒戒結果，認無繼續施用毒品傾向，於民
    國（下同）八十八年三月十一日經台灣南投地方法院（以下稱原審法院）以八十
    八年度少調字第九一號裁定不付審理確定後，又因施用毒品案件，經送觀察、勒
    戒因八十九年四月二十四日執行完畢，認無繼續施用毒品之傾向，由臺灣臺中地
    方法院檢察署檢察官於八十九年四月二十四日，以八十九年度毒偵緝字第二二二
    號為不起訴處分確定。詎乙○○猶不知戒絕，於觀察、勒戒處分執行完畢後五年
    內，復分別基於施用第一級毒品海洛因、第二級毒品安非他命之概括犯意，連續
    自於九十三年二月三日起至九十四年二月底某日止，在南投縣埔里鎮○○里○○
    街五十九巷二弄三號住處，以將第一級毒品海洛因摻入香菸內吸食，及將第二級
    毒品安非他命置於玻璃吸食器內，並於下方點火加熱，以口鼻吸食蒸發氣體之方
    式，分別施用第一級毒品海洛因及第二級毒品安非他命多次。又於九十四年三月
    八日晚上二十一時三十分許回溯九十六小時內某時點，在不詳處所，以不詳方式
    ，施用第一級毒品海洛因及第二級毒品安非他命。嗣分別於九十三年二月三日
    二十三時五十分許，為警在南投縣埔里鎮○○路與北環路口查獲，經採集乙○○
    尿液送驗，結果呈嗎啡及安非他命陽性反應；於九十四年三月八日晚上十八時
    四十分許，為警在台中市○○○○街查獲，經警採集其尿液送檢，結果呈可待因
    、嗎啡、安非他命及甲基安非他命均陽性反應，而查悉上情。
二、案經南投縣政府警察局埔里分局報告臺灣南投地方法院檢察署檢察官偵查起訴，
    暨台中市警察局報請台灣台中地方法院檢察署檢察官移送本院併案審理。
      理  由
壹、程序方面：
一、按除被告所犯為死刑、無期徒刑、最輕本刑為三年以上有期徒刑之罪或高等法院
    管轄第一審案件者外，於法院行準備程序進行中，被告先就被訴事實為有罪之陳
    述時，審判長得告知被告簡式審判程序之旨，並聽取當事人、代理人、辯護人及
    輔佐人之意見後，裁定進行簡式審判程序；且受命法官行準備程序，與法院或審
    判長有同一之權限；又簡式審判程序之證據調查，不受刑事訴訟法第一百五十九
    條第一項、第一百六十一條之二、第一百六十一條之三、第一百六十三條之一及
    第一百六十四條至第一百七十條規定之限制，刑事訴訟法第二百七十三條之一第
    一項、第二百七十九條第二項前段、第二百七十三條之二分別定有明文。
二、查本件被告乙○○所犯為死刑、無期徒刑、最輕本刑為三年以上有期徒刑以外之
    罪，且非高等法院管轄第一審之案件，經原審法院合議庭裁定由受命法官行準備
    程序時，被告就被訴事實為有罪之陳述後，復經原審法院合議庭裁定由受命法官
    獨任行簡式審判程序，是其證據之調查，自不受刑事訴訟法第一百五十九條第一
    項、第一百六十一條之二、第一百六十一條之三、第一百六十三條之一及第一百
    六十四條至第一百七十條規定之限制，合先敘明。
貳、實體方面：
一、右揭犯罪事實，業據被告乙○○於原審及本院審理時坦白不諱，且查被告於九十
    三年二月四日零時十分許為警依法採尿送南投縣政府衛生局檢驗，結果甲基安非
    他命陽性反應，有該局九十三年二月二十四日投衛局檢字第○九三○○○二九六
    一號尿液檢驗單一紙在卷可稽；經送複驗結果呈嗎啡及安非他命陽性反應，此有
    詮昕科技股份有限公司九十三年三月十七日，報告編號：00000000濫用
    藥物尿液檢驗報告一紙附卷可稽，另被告於九十四年三月八日二十一時三十分許
    為警依法採尿送請檢驗，結果呈可待因、嗎啡、安非他命及甲基安非他命均陽性
    反應，此亦有中山醫學大學附設醫院藥物濫用檢測中心出具之尿液檢驗報告一紙
    在卷可憑，堪信被告之自白與事實相符。又被告前因施用毒品案件，經送觀察、
    勒戒結果，認無繼續施用毒品傾向，於八十八年三月十一日經本院以八十八年度
    少調字第九一號裁定不付審理確定後，又施用毒品案件，經送觀察、勒戒因八十
    九年四月二十四日執行完畢，認無繼續施用毒品之傾向，由臺灣臺中地方法院檢
    察署檢察官於八十九年四月二十四日，以八十九年度毒偵緝字第二二二號為不起
    訴處分確定，有臺灣高等法院被告全國前案紀錄表、法務部全國檢察官線上查詢
    刑案人犯在監所最新資料報表各一份附卷可稽。被告於觀察、勒戒執行完畢後五
    年內再犯施用第一、二級毒品之犯行堪予認定。
二、按海洛因係毒品危害防制條例所列之第一級毒品，而安非他命則係同條例所列之
    第二級毒品，均不得非法施用。核被告乙○○所為，係犯同條例第十條第一項之
    施用第一級毒品罪及同條第二項之施用第二級毒品罪。被告為施用毒品海洛因及
    安非他命而分別持有上開毒品之低度行為，已為其施用之高度行為所吸收，均不
    另論罪。又其先後多次施用第一、二級毒品之行為，時間密接、犯罪構成要件相
    同，顯均係基於概括犯意為之，為連續犯，各應依刑法第五十六條之規定論以一
    罪，並加重其刑。被告於九十三年二月四日回溯九十六小時某時點以外至九十四
    年二月底某日止，及於九十四年三月八日晚上二十一時三十分許回溯九十六小時
    內某時點之連續施用第一、二級毒品之行為，雖未據公訴人起訴，然該部分犯行
    與公訴人起訴之犯罪事實有連續犯之裁判上一罪關係，基於審判不可分之原則，
    本院自應一併審究。又被告所犯施用第一級毒品及施用第二級毒品之二罪間，犯
    意各別，行為互殊，應予分論併罰。原審認被告罪證明確而予論科，固非無見，
    惟查，原審未及就被告於九十四年三月八日晚上二十一時三十分許回溯九十六小
    時內某時點之施用第一級毒品海洛因及第二級毒品安非他命之犯行併予審理，尚
    有未洽，又被告乙○○自八十八年三月迄今，業經法院裁定送觀察、勒戒二次，
    足見本件絕非無再犯之虞；再者，被告所犯前案台灣台中地方法院檢察署八十九
    年度毒偵緝字第二二二號不起訴處分，及本件被告施用毒品案件，均經法院發布
    通緝後到案，足見被告犯後態度極為不佳，原審判處被告緩刑，亦有未合，檢察
    官上訴據此指摘原審判決不當，為有理由，自應由本院將原審判決予以撤銷改判
    ，爰審酌被告有竊盜、傷害、違反違反毒品危害防制條例等前科（有卷附臺灣南
    投地方法院檢察署刑案資料查註紀錄表、臺灣高等法院被告全國前案紀錄表可參
    ），素行欠端，前因施用毒品犯行經法院送觀察、勒戒後，猶不思戒絕革除惡習
    ，再犯本案，惡性非輕，惟其施用毒品係戕害自身健康，尚未危及他人，所生危
    害尚屬輕微，及犯罪後坦承犯行等一切情狀，分別量處如主文第二項所示之刑，
    並定其應執行之刑，以資儆懲。
三、據上論斷，應依刑事訴訟法第三百六十九條第一項前段、第三百六十四條、第二
    百九十九條第一項前段、毒品危害防制條例第十條第一項、第二項、第二十三條
    第二項，刑法第十一條前段、第五十六條、第五十一條第五款，判決如主文。
本案經檢察官甲○○到庭執行職務。
中　　　　華　　　　民　　　　國　　九十四　　年　　六　　月　　十四　　日
                                    臺灣高等法院臺中分院刑事第六庭
                                          審判長法  官  李  文  雄
                                                法  官  邱  顯  祥
                                                法　官  劉  連  星
右正本證明與原本無異。
施用第一級毒品得上訴。
施用第二級毒品不得上訴。
如不服本判決應於收受送達後十日內向本院提出上訴書狀，其未敘述上訴之理由者並
得於提起上訴後十日內向本院補提理由書（均須按他造當事人之人數附繕本）。
                                                書記官  陳  秀  真
中　　　　華　　　　民　　　　國　　九十四　　年　　六　　月　　十五　　日
附錄本案論罪科刑法條：
毒品危害防制條例第十條：
施用第一級毒品者，處六月以上五年以下有期徒刑。
施用第二級毒品者，處三年以下有期徒刑。
                        　　　　　　　　　　　　　　　　　　　　　　　　Ｒ
